【裁判字號】    99,勞上易,53
【裁判日期】    991207
【裁判案由】    給付薪資等
【裁判全文】
臺灣高等法院臺中分院民事判決        99年度勞上易字第53號
上  訴  人  風食品實業有限公司
法定代理人  楊惠娟
訴訟代理人  饒懷聖
被  上訴人  廖義昌
訴訟代理人  武燕琳  律師
複  代理人  許冰茹
上列當事人間請求給付薪資等事件，上訴人對於民國99年8月19
日臺灣南投地方法院98年度勞訴字第9號第一審判決提起上訴，
本院於99年11月23日言詞辯論終結，茲判決如下：
    主      文
上訴駁回。
第二審訴訟費用由上訴人負擔。
    事實及理由
一、本件事實、理由及關於兩造攻擊防禦方法之意見及法律上之
    意見均與第一審判決相同，茲引用第一審判決所載。
二、被上訴人起訴主張：伊自民國（下同）88年3月25日起任職
    於上訴人公司，薪資逐年調整至96年7月起月薪為34,000元
    ，但自97年12月起，上訴人卻無預警亦無經伊同意，即予減
    薪5,050元，伊不服屢次提出爭議，並曾向南投縣政府申請
    勞資爭議協調未獲解決。詎上訴人公司竟於98年12月15日以
    伊違反公司規定情節重大為由予以解雇，因伊並無上訴人公
    司所指勞基法第12條第1項第2款之「實施暴行或有重大侮辱
    」行為，故上訴人公司之非法解雇對伊不生效力。由於上訴
    人公司不依勞動契約給付工作報酬（無正當理由減薪及加班
    費部分）、違反勞動契約或勞工法令，致有損害伊權益（勞
    保高薪低報），屢經爭執，拒不改善，為此依勞基法第14條
    第1項第5、6款規定，不經預告自98年12月16日起終止伊與
    上訴人公司間之勞動契約。並請求上訴人公司應給付伊資遣
    費266,482元、預告期間之工資34,000元、工資發放不足部
    分60,600元、加班費未依勞基法規定計算發放應補113,411
    元、提撥勞工退休金不足部分應補差額24,534元，合計共為
    499,027元，及自起訴狀繕本送達翌日起至清償日止，按年
    息5%計算之利息。原審判命上訴人應給付被上訴人474,493
    元，及自99年1月9日起至清償日止，按年息5%計算之利息。
    而駁回被上訴人其餘之訴（被上訴人就其所受敗訴判決部分
    未據聲明不服）。
三、上訴人就原審命其給付部分聲明不服，提起上訴，請求廢棄
    改判，駁回該部分被上訴人在第一審之訴。其陳述略以：上
    訴人並無不給工作報酬之情況，加班費亦非不給，而是計算
    有錯誤，上訴人會依法補足，又縱上訴人自97年12月起，片
    面減薪為真，被上訴人據此於99年1月8日解除兩造間之勞僱
    關係，亦已逾30日時效。且被上訴人曾於97年4月30日簽具
    離職申請書，同年9月1日再到職，非延續原勞動契約，故計
    算資遣費年資亦應自97年9月1日起算，且預告期間工資僅為
    17,400元云云。惟查被上訴人以上訴人不依勞動契約給付工
    作報酬規定，不經預告終止兩造間之勞動契約，並無勞基法
    第14條第2項應自知悉日起30內為之之限制，而其餘所述皆
    屬在原審抗辯之陳詞，尚無足採。故上訴人之上訴為無理由
    ，應予駁回。
四、據上論結，爰依民事訴訟法第449條第1項、第454條、第78
    條，判決如主文。
中    華    民    國    99    年    12    月    7     日
                民事第五庭  審判長  法  官  李寶堂
                                    法  官  王重吉
                                    法  官  古金男
以上正本係照原本作成。
不得上訴。
                                    書記官  瑞芳
中    華    民    國    99    年    12    月    7     日
                                                      Ｖ

司法院資訊處製作；財團法人民間司法改革基金會備份。
